臺灣高等法院刑事判決　　　　　　　 95年度交上訴字第126號
上　訴　人
即　被　告　乙○○
選任辯護人　許麗紅律師
上列上訴人因公共危險案件，不服臺灣桃園地方法院94年度交訴
字第108號，中華民國95年8月2日第一審判決（起訴案號：臺灣
桃園地方法院檢察署93年度偵字第14704號），提起上訴，本院
判決如下：
    主  文
上訴駁回。
    事  實
一、乙○○於民國93年3月12日淩晨4時至4時29分間某時許，自
    桃園縣中壢市○○路14號其所經營之長青廣告社，駕駛其所
    有、車門噴有「長青廣告」字樣之車牌號碼GI─7739號自用
    小貨車，欲返回桃園縣中壢市○○路○段115巷22號住處，途
    經桃園縣平鎮市○○路○段191號前，因迴轉不慎與甲○○所
    駕駛、沿環南路往中豐路方向直行之車牌號碼8P─7940號自
    用小貨車撞擊而肇事，致甲○○受有雙下肢擦挫傷之傷害（
    過失傷害部分業經不起訴處分確定）。詎乙○○肇事致甲○
    ○受傷後，竟未下車查看並施予必要之救護措施，即逕自駕
    車逃逸。嗣經拖吊業者依甲○○所目擊之肇事車輛上噴有「
    長青廣告」字樣循線在乙○○經營之長青廣告社前尋獲肇事
    車輛而查獲。
二、案經桃園縣政府警察局平鎮分局報請臺灣桃園地方法院檢察
    署檢察官偵查後聲請易判決處刑，經原審法院認不宜以簡易
    判決處刑，改依通常程序審理。
    理  由
一、證據能力部分：
  (一)證人甲○○、張千根於警詢之陳述，固屬被告以外之人於審
    判外之陳述。然證人等已於原審，到庭基於證人地位、經合
    法具結、並在賦予被告等對質詰問機會之情形下為證述，被
    告辯護人並表示對於證據能力沒有意見（見原審卷(一)第15頁
    ），被告亦僅對於證明力有爭執，未於言詞辯論終結前對之
    聲明異議，依刑事訴訟法第159條之5第2項規定，視為已有
    將該等傳聞證據採為證據之同意，本院審酌證人等之陳述，
    查無違法取證之情形，認應係出於其自由意志，認其等審判
    外之警詢陳述具有可信性，並無不適宜作為證據之情形，具
    有證據能力。又證人賴德銘於偵查中之陳述，業經結證在卷
    （見偵查卷第48頁、第51頁），且並無受外力干擾等顯不可
    信之情況，依刑事訴訟法第159條之1第2項之規定，得為證
    據，合先敘明。
  (二)道路交通事故調查報告表，僅以簡單打「V」勾選，或以阿
    拉伯數字代之，無法窺其全貌，並涉及警員判斷之事項，因
    警員非屬鑑定人，難以適用刑事訴訟法第206條之特別規定
    ，亦不屬同法第159條之4傳聞證據之例外，應不具證據能力
    （本院92年8月1日刑事訴訟法新制法律問題研討會決議參照
    ），惟被告及其辯護人對之證據能力並不爭執，未於言詞辯
    論終結前對之聲明異議，依同法第159條之5第2項規定，視
    為已有將該等傳聞證據採為證據之同意。至道路交通事故現
    場圖，係警員在職務上所製作，記載有關車禍現場有關車輛
    之位置、煞車痕... 等事實之書面資料，因警員有據實記載
    之義務，性質上可信性極高，且現場歷經相當時日，由於日
    曬雨淋及其他車輛輾壓，欲重建現場，勢不可能，實有尊重
    現場圖紀錄之必要性，是依同法第159條之4第1款之規定，
    得為證據（同上決議參照）。
二、訊據上訴人即被告乙○○矢口否認有肇事逃逸之犯行，辯稱
    ：發生車禍的地點和我要回家的路線完全不符，我根本沒有
    開車，有電話紀錄和計程車司機為證，系爭長青廣告這部車
    輛是在4點半到8點間遺失的，且對照兩車損傷情形，果有撞
    擊，我的車子不可能損傷如此輕微，車子後來是被吊回去的
    ，果有發生車輛擦撞之事，亦與我無關云云。被告辯護人為
    其辯稱：計程車司機與被告友人之證言雖有不一致，然係因
    時間久無法記憶明確之故，另鑑定報告之論述乃受車上本存
    在之玻璃所影響，鑑定報告不足採云云。
三、經查：
  (一)93年3月12日凌晨在桃園縣平鎮市○○路○段191號前，因迴
    轉與甲○○所駕駛、沿環南路往中豐路方向直行之車牌號碼
    8P─7940號自用小貨車發生撞擊肇事之車輛，車子側面有長
    青廣告字樣，經循線查出係登記為新隆種子行所有、被告使
    用之GI─7739號自用小貨車，業據證人即被害人甲○○於警
    詢及原審中指證明確（見偵查卷第3頁、第26頁、原審卷第
    45至46頁、第50頁）；核與被告與證人張千根陳述肇事車輛
    由被告使用之情相符（見偵查卷第17頁反面、第20頁反面）
    ；復有道路交通事故調查報告表、現場圖、甲○○所有車牌
    號碼8P─7940號自用小貨車被撞擊車損照片2張、上開漆有
    「長青廣告」文字、車牌號碼GI─7739號自用小貨車車損及
    車上留有甲○○所有小貨車因撞擊掉落之玻璃碎片、方向燈
    殼碎片、肇事地點等照片附卷可稽（見偵查卷第30至38頁）
    。而證人甲○○因此而受有雙下肢擦挫傷等傷害，亦有診斷
    證明書在卷可核（見偵字第14704號卷第29頁）。則被告使
    用之上開小貨車確於上開時、地與甲○○駕駛之小貨車發生
    車禍肇事之事實，足堪認定。
  (二)本院依被告請求囑託國立交通大學為本件交通事故進行鑑定
    ，鑑定意見：「一、警方交通事故紀錄肇事原因記載：『右
    述時地，不詳車號自小貨車身噴有長青廣告社之車輛，迴轉
    時與自小貨車8P-2940發生碰撞後，加速逃逸。』（參偵查
    卷第16頁桃園縣政府警察局交通事故紀錄通報單）可據以推
    斷自小貨車8P-2940係與不詳對造小貨車右側車身擦撞。二
    、肇事兩部小貨車均係三菱威利（Mitsubishi VARICA）車
    型，車輛尺寸均相同。審酌肇事車輛照片，8P-7940小貨車
    左前角凹損，鈑金尖銳凹折處高度約在後貨架底板處，前保
    險桿加裝不鏽鋼護欄架，邊緣呈圓弧狀（參偵查卷第33頁照
    片）。GI-7739小貨車右側工具箱門凹陷，其高度與前保險
    桿加裝不鏽鋼護欄架符合，且凹陷狀亦符合圓弧狀之撞擊（
    參偵查卷第35頁照片）；以貨車右側板擦痕（參偵查卷第36
    頁上照片）高度推斷，應係遭8P-7940小貨車左前A柱彎凸板
    金所刮擦（參偵查卷第33頁下照片○處）；貨架板台上仍有
    玻璃碎片（參偵查卷第36頁上照片、第42頁公務電話紀錄表
    ）屬不尋常現象，但符合兩車撞擊跡證。三、綜合前述物理
    跡證比對意見：車牌8P-7940號小貨車前擋風玻璃、駕駛座
    車門之撞痕應係撞擊車牌GI-7739號小貨車之右側車斗所造
    成。」有該大學96年1月12日行車事故鑑定意見書附卷可稽
    （見本院卷第57頁）。是依鑑定意見書，被告使用之上開小
    貨車確與甲○○駕駛之小貨車發生車禍肇事之事實，亦足堪
    認定。則被告辯稱依兩車車損情形對照觀之，其使用之車輛
    車損輕微，不符合力學原理，故非肇事車輛云云（見本院卷
    第71頁、第74頁），乃個人臆測之詞，不足採信。
  (三)本件車禍肇事時間應係93年3月12日凌晨4時許至4時29分許
    間之某時：
    1.依證人甲○○於原審證述：案發當日我於凌晨2點半出門
      ，到中豐路載菜去中壢的青果市場，連疊菜一趟約1個多
      小時，於第2趟要再回去載菜，開車要進入環南路地下道
      時，就發生本件車禍，因發現對方車輛要逃跑，我大喊不
      要跑之際，本欲追趕，但我的雙腳被夾到，我自己先掙脫
      出來，因當天有霧，故自己把車子推到路邊，再到大樓警
      衛室問管區的電話報警等語（見原審卷(一)第48-50頁）。
      由證人甲○○於車禍發生後腳被夾住，而無法駕車追趕肇
      事者之情況，再參酌8P─7940號小貨車車門撞擊後嚴重凹
      陷變形之程度（見偵查卷第33頁），依當時狀況證人應無
      法立即掙脫夾腳下車，則自證人甲○○被撞擊驚愕、肇事
      者逃逸、發現腳夾住無法追趕肇事者、再掙脫夾腳下車、
      觀察當時情況、自行推車至路旁停車，再至路旁大樓警衛
      室詢問電話後以行動電話報案等過程，以保守估算至少應
      需5至10分鐘時間。
    2.本件車禍發生後，到達車禍現場之人依序是拖吊車、北勢
      派出所警員陳國慶、救護車、平鎮分局交通隊員警林學霆
      ，分據證人甲○○、陳國慶、林學霆證述在卷（見原審卷
      (一)第66至67頁、第169頁）。依證人陳國慶於原審證述：
      本件車禍是由110電話通報，接到通報後，約10分鐘以內
      抵達現場，到現場後10到15分鐘先通知救護車，再通知交
      通分隊處理，依一般流程，交通隊也是10至15分鐘會到現
      場，現場有1部小發財車，傷者已經下車，檢視現場周遭
      ，有看到撞擊點，車頭好像有受損，車身旁邊也有稍微的
      撞擊點，我事後研判兩車撞擊的位置應該就是在地下道入
      口處等語（見原審卷(一)第168至170頁）。則本案自證人甲
      ○○報案，再由110通報北勢派出所，以1分鐘計算，證人
      陳國慶接到110通報後於10分鐘抵達現場，到現場後10至
      15分鐘通知救護車、平鎮交通分隊，平鎮交通分隊林學霆
      警員於10至15分鐘到達現場，前後至少需31分鐘至41分鐘
      之時間。
    3.道路交通事故現場圖記載之「發生時間：93年3月12日5時
      5分」，是證人林學霆抵達現場處理之時間，以其到現場
      處理車禍時間，往前推算車禍發生時間大概是凌晨4點的
      時段，已據證人林學霆證述在卷（見原審卷(一)第64頁、原
      審卷(二)第41-42頁），是以證人林學霆於凌晨5時5分到現
      場，依林學霆推算車禍時間是凌晨4點左右及陳國慶證述
      時間經過併甲○○發生車禍後至報案所需時間往前回溯計
      算，本件車禍肇事時間應為93年3月12日凌晨4時許至4時2
      9分間之某時許應堪認定。
    4.證人甲○○於警詢雖稱本件車禍發生時間為93年3月12日
      凌晨4時50分（見偵查卷第2頁），惟查該時間是甲○○於
      警員林學霆到場處理，跟警員說明車禍經過後，看錶時間
      大約5時20分，而自行推算發生車禍時間為4時50分左右，
      業據證人甲○○於原審證述在卷（見原審卷(一)第47頁），
      然到場處理之林學霆警員已是第4個到場之人，證人甲○
      ○上開推算顯有極大誤差，且證人甲○○已證述，如證人
      林學霆是凌晨5時5分到現場，則車禍發生時間極有可能是
      凌晨4時30分前（見原審卷(一)第67頁），是證人甲○○上
      開自行推算之時間，顯有誤認。
    5.從肇事地點到長青廣告社，距離約3、4公里，凌晨駕駛時
      間約3、4分鐘，而由長青廣告社至被告龍岡路住家，車程
      約7、8分鐘即可抵達，業據證人賴德銘證述在卷（見偵查
      卷第49頁、原審卷(一)第172頁），被告亦自承從長青廣告
      社回家，距離很近，車程只有5、6分鐘（見原審卷第183
      頁），再依被告供述凌晨約4時許從廣告社要回家（見簡
      字卷第30頁），則被告在車禍發生後，仍有足夠時間自肇
      事現場回到其住處。依上述本件車禍發生時間為93年3月
      12日凌晨4時至4時30分許間之某時，是被告行動電話雙方
      通聯紀錄資料，雖顯示被告於93年3月12日凌晨4時33分24
      秒之位置是在其龍岡路住處附近（見偵查卷第13頁），惟
      仍不能為被告有利之認定。
  (四)被告雖辯稱於93年3月11日晚上10時許起，即與張千根、陳
    印雄在長青廣告社喝酒，當日陳印雄留宿廣告社，其於93年
    3月12日凌晨4時30分許搭乘賴德銘駕駛之計程車返家云云（
    見簡字卷第67頁、偵查卷第17頁反面）。惟：
    1.就被告與張千根、陳印雄有無在長青廣告社一起喝酒一節
      ，被告與下列證人之陳述互有齟齬：
      (1)被告先是供述：其三人由事發前一晚22時許，在長青廣
        告社一起喝酒至事發當日凌晨2點多，張千根先離開，
        陳印雄則留在店內睡覺，被告則於凌晨4時許回家（見
        簡字卷第30頁、第67頁）。嗣卻改稱：陳印雄當日未喝
        酒，被告亦未與陳印雄喝過酒，因陳印雄住龍潭較遠又
        沒有開車，所以睡廣告社云云（見原審卷(一)第52至53頁
        、第61頁）。另供稱飲酒時，其妻未於廣告社內（見原
        審卷(一)第232頁）。
      (2)證人張千根則證述：當日凌晨1點多到廣告社，至3點多
        才離開，我和陳印雄坐計程車由桃園的卡拉OK回家，經
        過廣告社看到被告，就進去找他，當天並沒有喝酒，只
        是聊天泡茶（見原審卷(一)第53頁、第56至57頁）。
      (3)證人陳印雄則先證述：當天與被告一起喝酒（見簡字卷
        第32頁）。嗣稱：當時與張千根去找被告時，有喝酒到
        凌晨3點多，張千根應該是2點多離開的，因當日喝酒甚
        多，所以未敢開車回龍潭（見原審卷(一)第190頁）。經
        原審審判長告知張千根證述沒有喝酒一事，又改稱：到
        只有喝茶，沒有喝酒云云（見原審卷(一)第193頁）。
      (4)證人即被告之妻傅碧英於原審證述：當天凌晨零時即3
        月11日晚上12點的時候被告還在喝酒，我與被告都在店
        裡，嗣張千根、陳印雄說要喝酒，因我先生說他僅會在
        店裡喝，我就先騎機車回家云云（見原審卷(一)第218至
        219頁）。
      則綜上陳述，就證人張千根、陳印雄何時到被告之長青廣
      告社、陳印雄有無開車或搭計程車到廣告社後有無與被告
      喝酒、當時被告之妻傅碧英有無在場等之供述，不僅自身
      供述前後矛盾，且被告與證人相互間之供述，亦不一致。
      且依通聯紀錄所示，被告當日凌晨0時0分45秒之位置在臺
      北縣五股鄉，並曾與證人張千根電話聯絡（見偵查卷第13
      頁），則被告及證人等前述於廣告社內飲酒或泡茶之陳述
      ，均顯與事實不符，不足採信。至原審提示該通聯紀錄，
      被告改辯稱係因張千根打電話給被告時，人在五股，故其
      手機有於五股之發話紀錄云云（見原審卷(一)第53頁），惟
      依通聯紀錄上記載，該通電話受話者乃張千根，而基地台
      顯示地點係用於判斷發話者所在最近之基地台位置，故應
      為發話者所在位置，是被告稱該通電話是張千根在五股撥
      打云云，顯與卷證資料不符，亦無足採。被告嗣再辯稱93
      年3月12日凌晨0時其人確在五股，與朋友安排排油煙機的
      風口云云（見原審卷(一)第197頁），益證被告所稱與證人
      張千根、陳印雄於廣告社內喝酒一節虛妄。另縱張千根、
      陳印雄有與被告喝酒之事實，然依證人張千根證述：我們
      是喝完酒當天，天亮以後去報案，並且製作筆錄，但因警
      察說被告不是車主，所以我去報案，故當天一天之內與被
      告跑了中壢分局、北勢派出所云云（見原審卷(二)第88頁）
      ，對照證人張千根係於93年3月14日至北勢派出所製作警
      詢筆錄之情（見偵查卷第20頁），則張千根、陳印雄與被
      告喝酒之日期應是93年3月13日晚間至3月14日凌晨。再縱
      依證人林學霆證述張千根與被告於報案後隔天始製作筆錄
      （見原審卷(二)第38頁），及依被告供述93年3月13日找張
      千根去報案（見原審卷(二)第90頁），則張千根與被告喝酒
      之日期亦是93年3月12日晚間至3月13日凌晨，均非本件發
      生車禍之93年3月12日凌晨。
    2.就案發當日被告有無自長青廣告社搭乘賴德銘駕駛之計程
      車回中壢市○○路住處一節，被告與下列證人之陳述亦互
      有齟齬：
      (1)被告供述：93年3月12日凌晨約4點多搭賴德銘的車離開
        長青廣告社時，小貨車還停在店門口，店鐵門還半開著
        ，陳印雄在裡面；回到家一下車就打電話叫老婆開門，
        等了一下沒有來開門，我有踢門；有與賴德銘一起到平
        鎮交通分隊，要找林警官，可是他說案子已經移送云云
        （見簡字卷第67頁、原審卷(一)第182至183頁）。
      (2)證人陳印雄先是證述：當天被告叫計程車回家，他叫車
        時，我人在現場，他回家後我將門關起來睡覺，有看到
        被告上計程車（見簡字卷第32頁）。嗣改稱：被告用店
        內電話叫車，他離開時我還沒有躺到床上，我有聽到車
        門關的聲音，因我頭暈暈的所以一躺就睡，我記得門沒
        有關緊，天亮後我不知道幾點才離開，我要回去時，店
        門還有1尺多高的縫隙，被告沒有叫我關門云云（見原
        審卷(一)第191至192頁）。
      (3)證人賴德銘證述：93年3月12日凌晨3、4點，有在中壢
        市○○路長青廣告社載被告到龍岡路3段，離開廣告社
        時裡面有燈火，鐵門半開，沒有注意裡面有沒有人，因
        之前鐵門不是整個拉下來，就是裡面還有人，當天情形
        比較特別，所以記得，當日載被告到龍岡路，停到他家
        門口時他有打電話，是他老婆接的，他就下車去敲門，
        敲一敲就踢門，可能是他不耐久候，才踢門，我看到鐵
        門的縫有燈光，我就走了，沒有印象他店門口有小發財
        車云云（見原審卷(一)第171頁、第178頁、第181頁）。
      (4)證人傅碧英證述：被告當天凌晨4點半左右坐計程車回
        來，我開門的時候計程車還沒有走，那天9點我到廣告
        社時，門是關著的，我直接用遙控器開門云云（見原審
        (一)第219至220頁、第229頁）。
      綜上所陳，就證人陳印雄有無看見被告搭乘計程車，及被
      告離開廣告社時有無關門一節，其不僅前後供述不一，且
      亦與一般睡覺或出門時必會留意門扇是否關妥之常情有違
      。而證人傅碧英所稱天亮後到廣告社門關著等情，亦與證
      人陳印雄、賴德銘所述店門未關閉之情狀不符，已難採為
      真實。而就被告回到住處打電話給傅碧英一節，被告稱於
      下車後才打電話給傅碧英，斯時賴德銘剛要走，則賴德銘
      如何看見被告有踢門之舉？且賴德銘證述見門內有燈光即
      離開，亦與傅碧英所稱其開門時賴德銘尚未離開之情不合
      。況人之記憶會隨著時間經過而遺忘，本件車禍發生至原
      審審理時，已經過1至2年時間，一般人就日常生活之細節
      不復記憶是屬常情，而證人賴德銘從事計程車業應載客無
      數，其就搭載被告時廣告社門前有無停放被告之小貨車沒
      有印象，然就93年3月12日搭載被告時就、店門是否關閉
      、有無燈光，及被告有無打電話、進門等載客常情之細節
      仍強力記憶，實有違常情。再證人賴德銘於之所以稱93年
      3月12日有搭載被告云云，或係因隔天被告找其作證有載
      過他，而一般客人不會有這種要求，因承辦警員稱案件已
      經移送出去，未製作筆錄，故特別記得之故（見原審卷(一)
      第174至175頁）；或係因去刑事組做筆錄時，警員問3月
      12日有無載過乙○○，因認警察一定是有事才會問那一天
      ，才回答有之故，在老闆告知被告要求作證前的3、5天內
      ，應該是沒有載過被告等情（見原審卷(一)第175頁、第180
      頁），而非記得「93年3月12日凌晨」有載被告一事。況
      查本案被告乙○○及張千根均於93年3月14日始到平鎮交
      通分隊製作筆錄（見原審卷(二)第38頁），林學霆警員顯不
      能於93年3月14日前即將案件移送，且依證人林學霆證述
      ：93年3月14日在偵訊被告時，被告僅含糊的說司機從店
      裡載他回龍岡路的住家，關於計程車司機的名字、車號、
      用何電話叫車、叫車時間均無法提供，又無法將司機帶過
      來（見原審卷(一)第66至67頁）；在93年3月14日製作完被
      告筆錄後，被告有單獨再來找過我，斯時案件已經移送出
      去，其中應該有1、2個星期的時間，被告沒有跟賴德銘一
      起來製作筆錄之情形（見原審卷(二)第42至43頁）。是賴德
      銘所稱搭載被告之日期顯非93年3月12日。則證人張千根
      、陳印雄、賴德銘前述所陳，均無從為被告有利之證明。
  (五)被告辯稱系爭長青廣告之車輛是在4點半到8點間遺失的，由
    劉世超於桃園縣中壢市○○○路士校附近找到這輛車子，後
    來是委託拖吊業者「小胖」吊回去的云云（見本院卷第72頁
    、原審卷(一)第187頁、第231頁）。惟：
    1.就誰發現小貨車遺失一節，被告先是時供述於93年3月12
      日中午自己發現車子遺失（見簡字卷第30頁），後改稱係
      其妻到店裡沒看到車子才發現車子遺失云云（見原審卷(一)
      第232頁），先後供述已不一致。且依被告通聯紀錄顯示
      ，被告至遲於93年3月12日8時32分21秒許，即已自其住處
      到達長青廣告社（見偵查卷第13頁），被告供稱於中午始
      發現車子遺失顯有可疑；又若於早上8時32分到長青廣告
      社即發現車輛遺失，卻遲至中午始報案，再於車輛找到後
      ，逕行開回長青廣告社，未通知警方車輛找到銷案，亦均
      有違常情。
    2.再被告供述：案發當日中午及下午2次去報警，第1次係中
      午，由我太太單獨前往；第2次係隔天下午2點左右，我找
      車主一起去（見簡字卷第30頁）。參酌被告向歐陽勇警員
      報案時攜帶寫有「(1)大樓監視(2)地址(3)車禍、委託(4)受傷
      、住院(5)肇事地點(6)要求和解、賠償、照像、拖吊車F5－
      029、紅福特W3- 8543」之信封，經歐陽勇警員寫上「林
      春森、中壢所；3、12、下午14時」、簽有「值班歐陽勇
      」簽名之信封（見簡字卷第39頁）；及證人歐陽勇證述：
      從3月12日的勤務表來看，下午14點至16點剛好是林春森
      的班，有可能是3月12日下午被告他們這班人，就已經有
      跟林春森接觸或對談到等語（見原審卷(二)第81頁）。則被
      告向歐陽勇報案之時間為93年3月12日下午2時許可堪認定
      。惟被告所稱之第1次報案時間，並無失竊報案紀錄，且
      被告自承第2次報案事由為「拖吊車司機勒索」，亦與失
      竊案無關（見原審卷(二)第47頁），是被告辯稱車輛遺失云
      云，即難予採信。
    3.就被告稱尋獲車輛拖吊回長青廣告社一節，被告雖供述：
      小貨車係其兄劉江武僱用之員工劉世超，在中山東路士校
      附近溜狗時找到的，經劉江武通知後，委託綽號「小胖」
      之拖吊業者拖回長青廣告社，不到下午5點就回到廣告社
      云云（見原審卷(一)第187至188頁、第231頁、原審卷(二)第
      50頁）。證人劉世超亦附和其詞稱：當天下午3、4點去溜
      狗時，在龍東路跟中山東路士校附近發現被告之小貨車云
      云（見原審卷(一)第184至185頁）。參酌證人傅碧英證述：
      當天被告因喝酒到凌晨酒醉無法起床，下午1點多才到廣
      告社；於傍晚5、6點看到被告在門口查看車況，被告稱車
      鎖被破壞云云（見原審卷(一)第224頁、第226頁）。則依上
      陳述，被告在下午3、4點間接到通知，到士校附近將小貨
      車拖吊回廣告社後，至遲於下午5、6點即應回到廣告社才
      是，惟依被告通聯紀錄基地台位置顯示（通聯紀錄說明：
      被《主》叫號碼通話類別為受話者，表示乃被告手機撥入
      被叫號碼，基地台位置顯示者為被告所在位置），被告於
      93年3月12日8時12分13秒，人尚在龍岡路住處附近；8時
      32分21秒即到中壢市○○路○段即廣告社附近，迄15時52
      分38秒均仍在廣告社位置附近；而16時17分26秒被告已至
      中山東路，且待在所稱尋獲小貨車處，即中山東路、龍東
      路附近，至遲於19時17分10秒後才離開；其後19時58分15
      秒被告人在中壢市○○○路，21時37分44秒被告則人在桃
      園市○○路（見偵查卷第13至14頁），則被告至少自16時
      17分26秒到19時58分15秒均未再回到廣告社，此亦為被告
      所不否認（見原審卷(二)第92頁），是被告顯無可能於下午
      5、6點回到廣告社查看車況。況證人劉世超既是劉江武僱
      用之員工，然竟於上班工作時間溜狗，亦不符常情，且劉
      世超證述，於找到車子隔天還有陪被告到中壢報案一事（
      見原審卷(一)第185頁），亦與被告前述與賴德銘同去報案
      之詞齟齬，至被告、劉世超、傅碧英前之所述，均與卷證
      資料不符而難以採信。至尋獲車輛遭破壞之情形，被告先
      稱是車門鎖、引擎鎖均遭破壞，車門不能開（見簡字卷第
      32頁）；嗣改稱門未遭破壞，僅引擎鎖被破壞（見原審卷
      (一)第188頁），前後供述已有不一。況警員林學霆證稱：
      據其查看結果，被告使用之小貨車），車門鎖及引擎鎖都
      很完整，啟動電門的鑰匙孔亦是完整的，未發現有被破壞
      的痕跡（見原審卷(一)第63至65頁）。是被告辯稱車輛遭破
      壞亦無足可採。
  (六)被告自承當日其搭乘計程車回家時，系爭GI-7739號小貨車
    尚停在廣告社門口（見原審卷(一)第183頁），惟依前述證人
    賴德銘及被告供述之肇事地點至廣告社、廣告社至龍岡路之
    車程（見理由欄三(三)5.所示），參酌被告於93年3月12日凌
    晨4時33分24秒到達住家附近之通聯紀錄，往回保守計算路
    程7分鐘，則被告應至遲於凌晨4時26分許自長青廣告社出發
    。再依上述推算本件車禍肇事時間為凌晨4時許至4時29分許
    ，如以最保守之4時29分認定，從廣告社到肇事地點約3、4
    分鐘計，肇事之小貨車應是4時25-26分許被駕駛離開廣告社
    ，而斯時亦正是上述被告離開廣告社之時間，則被告之車輛
    顯不可能於被告離開廣告社之同時被竊，被告與其小貨車同
    時離開廣告社，足見是被告自行駕駛小貨車欲返家，卻在肇
    事地點肇事後而逃逸返家，被告即為駕車肇事之人足堪認定
    。
  (七)綜上所述，本件被告於93年3月12日凌晨駕車於肇事地點肇
    事致被害人甲○○受傷後，不顧傷者危險，立即逃逸之事證
    明確，其犯行洵堪認定，應依法論科。
四、核被告所為，係犯刑法第185條之4之肇事逃逸罪。
五、原審本同上之見解，適用刑法第185條之4，並審酌被告駕車
    肇事致人受傷，竟不顧被害人之傷勢而逃逸，犯罪後否認犯
    行，不思悔過，又為掩飾犯行謊報車輛失竊，利用證人之模
    糊記憶企圖混淆事實，妨害司法公正，浪費司法資源，並參
    酌被告之智識，所生危害及犯後態度惡劣等一切情狀，判處
    被告有期徒刑10月。核其認事用法俱無不合，量刑亦甚妥適
    。被告上訴否認犯行，為無理由，應予駁回。
據上論斷，應依刑事訴訟法第368條，判決如主文。
本案經檢察官黃柏齡到庭執行職務。
中　　華　　民　　國　　96　　年　　3 　　月　　8 　　日
　　　　　　　　　刑事第十九庭審判長法　官  尤豐彥
　　　　　　　　　　　　　　　　    法　官  黃金富
　　　　　　 　 　　　　　　　　　　法　官  魏新國
以上正本證明與原本無異。
如不服本判決，應於收受送達後十日內向本院提出上訴書狀，其
未敘述上訴之理由者並得於提起上訴後十日內向本院補提理由書
（均須按他造當事人之人數附繕本）。
                                    書記官  陳玉珍
中　　華　　民　　國　　96　　年　　3 　　月　　8 　　日
附錄：本案論罪科刑法條全文
中華民國刑法第185條之4：
駕駛動力交通工具肇事，致人死傷而逃逸者，處6月以上5年以下
有期徒刑。
